【裁判字號】    95,簡上,225
【裁判日期】    951128
【裁判案由】    傷害
【裁判全文】
臺灣嘉義地方法院刑事判決             95年度簡上字第225號
上  訴  人
即  被  告  乙○○
            甲○○
            丙○○
上列上訴人等因傷害案件，不服中華民國95年8月31日本院朴子
簡易庭95年度朴交簡字第172號第一審判決（臺灣嘉義地方法院
檢察署檢察官聲請簡易處刑案號95年度調偵字第144號），提起
上訴，本院管轄之第二審合議庭判決如下：
    主  文
上訴均駁回。
乙○○、甲○○及丙○○均緩刑貳年。
    事  實
一、乙○○於民國95年3月22日12時10分許，駕駛車牌號碼S6-35
    68號自用小貨車，在嘉義市○區○○路466巷口，因於停等
    紅燈時未拉手煞車，致車輛向後滑行而撞及後方由甲○○所
    駕駛附載乘客丙○○、潘秀枝及潘秀雀之車牌號碼3970-MV
    號自用小客車，甲○○因未見乙○○下車處理，乃下車拍打
    乙○○貨車之後車身欲提醒之，未料乙○○對甲○○此舉
    極為不滿，立刻下車質問甲○○為何拍打其貨車，並基於傷
    害之概括犯意，先以拳頭朝甲○○之臉部猛力毆擊，致甲○○受有右側鼻骨閉鎖性骨折斷裂之傷害，復以腳踹踢丙○○
    ，致丙○○之足部踢到安全島，而受有右足擦傷之傷害。而
    甲○○、丙○○2人亦基於傷害之共同犯意聯絡，由甲○○
    徒手毆打乙○○之頭部，丙○○則徒手抓拉乙○○，致乙○○受有輕微頭部外傷、右前額、左頸、頭皮挫傷及右前臂抓
    傷等傷害。
二、案經乙○○、甲○○及丙○○訴由嘉義市警察局第一分局報
    請台灣嘉義地方法院檢察署檢察官偵查起訴。告偵辦。
    理  由
一、程序事項：
    按被告以外之人於審判外之陳述，雖不符傳聞証據得為証據
    之例外規定，而經當事人於審判程序同意作為證據，法院審
    酌該言詞陳述或書面陳述作成時之情況，認為適當者，亦得
    為證據。當事人、代理人或辯護人於法院調查證據時，知有
    第159條第1項不得為證據之情形，而未於言詞辯論終結前聲
    明異議，視為有前項之同意，刑事訴訟法第159條之5定有明
    文。查本案認定事實所引用之言詞及書面陳述證據，經本院
    於審理時提示被告及其辯護人均表示無意見，迄於言詞辯論
    終結前亦未聲明異議，視為同意作為證據，本院審酌該陳述
    證據之取得過程並無瑕疵，與本案待證事實間復具有相當之
    關聯性，自得採為證據，合先敘明。
二、認定犯罪事實所憑之証據及理由：
    訊據被告3人對於前揭犯行均坦承不諱，復有告訴人乙○○
    、甲○○及丙○○於警偵訊之指訴、證人潘秀枝、潘秀雀警
    、偵訊之證詞、嘉義榮民醫院診斷證明書3紙等件附卷可稽
    ，核與被告3人之自白一致，被告3人之傷害犯行應堪認定。
三、論罪科刑之理由：
(一)按行為後法律有變更者，適用行為時之法律。但行為後之法
    律有利於行為人者，適用最有利於行為人之法律，刑法第2
    條第1項定有明文。被告行為後，刑法業於94年2月2日修正
    公布，於95年7月1日施行，查：修正前刑法第33條第5款
    關於罰金之定義規定為「銀元1元以上」，修正後則提高為
    「新臺幣1,000元以上，以百元計算之」；依修正前刑法
    第41條第1項前段規定，易科罰金之折算標準，係以銀元1元
    以上3元以下折算1日（依罰金罰鍰提高標準條例廢止前第2
    條規定，就其原定數額提高為100倍折算1日，即銀元100、
    200、300元折算1日，換算成新臺幣即300、600、900元折算
    1日）。該規定修正後，易科罰金之折算標準則係以新臺幣
    1,000、2,000、3,000元折算1日。刑法第56條連續犯之規
    定，業經修正公布刪除，此刪除雖非犯罪構成要件之變更，
    但顯已影響行為人刑罰之法律效果，自屬法律有變更。綜合
    比較新舊法罰金規定、易科罰金之折算標準及連續犯之規定
    ，以修正前之規定，較有利於被告，依刑法第2條第1項之規
    定，應適用修正前刑法之規定。
(二)核被告3人所為，均係犯刑法第277條第1項之傷害罪。被告
     甲○○及丙○○就前揭犯行有犯意聯絡及行為分擔，為共
     同正犯。被告乙○○所為二傷害行為，時間緊接，所犯罪
     名相同，顯係出於概括之犯意為之，為連續犯，爰依修正
     前刑法第56條之規定論以一罪，並加重其刑。
(三)原審依上述事証，適用刑事訴訟法第449條第1項、第454條
    第2項，刑法第2條第1項前段、第28條、修正前刑法第56條
    刑法第277條第1項、修正前刑法第41條第1項前段，刑法施
    行法第1條之1第1項、第2項前段，修正前罰金罰鍰提高標準
    條例第2條，現行法規所定貨幣單位折算新臺幣條例第2條，
    ，並審酌被告等之犯罪情狀，分別量處乙○○連續犯傷害罪
    ，處有期徒刑3月，如易科罰金，以銀元300元即新臺幣900
    元折算1日。甲○○、丙○○共同犯傷害罪，各處拘役50日
    ，如易科罰金，均以銀元300元即新臺幣900元折算1日。經
    核原審認定事實及適用法律均無不合，量刑亦屬妥適，上訴
    人指摘原審認事用法尚有違誤等情，並無理由，應予駁回。
(四)查被告3人前未曾受有期徒刑以上刑之宣告，有台灣高等法
    院被告前案紀錄表3份附卷可查，且於本院審理中與告訴人
    已達成和解，有本院調解筆錄可資參照，上訴人經此偵審教
    訓，應知警惕諒無再犯之虞，本院認所宣告之刑，以暫不執
    行為適當，併均諭知緩刑2年，以勵自新。
四、適用之法律：
(一)刑事訴訟法第455條之1第1項、第3項、第368條。
(二)刑法第74條第1款。
中    華    民    國     95     年    11    月  28   日
                 刑事第三庭 審判長法  官  陳仁智
                                  法  官  鄭雅文
                                  法  官  黃義成
右正本證明與原本無異。
本件不得上訴。
中    華    民    國     95     年    11    月  28   日
                                  書記官  侯麗茹


司法院資訊處製作；財團法人民間司法改革基金會備份。
